臺灣臺中地方法院刑事判決　　　　　　　　　　　　九十一年度訴字第二一六號
　　公　訴　人　臺灣臺中地方法院檢察署檢察官
　　被　　　告　甲○○
右列被告因違反廢棄物清理法案件，經檢察官提起公訴（九十一年度偵字第一六四五
七號），本院判決如左：
    主  文
甲○○未依廢棄物清理法第四十一條第一項規定領有廢棄物清除許可文件，從事廢棄
物清除，處有期徒刑壹年貳月，緩刑參年。
    事  實
一、甲○○以駕駛營業大貨車為業，且未依廢棄物清理法第四十一條第一項規定領有
    臺中巿政府或行政院環境保護署委託之機關核發之公民營廢棄物清除處理機構許
    可文件，竟於民國九十一年八月二十一日，以每日工資新台幣（以下同）五千五
    百元之代價受僱於不知情之歐伯卿，駕駛車牌號碼ＨＷ─一二六號砂石車為歐伯
    卿載運摻有瀝青、柏油塊之廢土，前往臺中縣烏日鄉○○路○段環球水泥公司筏
    子溪旁空地傾倒，而從事一般廢棄物之清除。嗣於同日十四時五十分許正在傾倒
    之際，為執行巡邏勤務之警員發現，經警員通知臺中縣環保局稽查人員前來會勘
    而當場查獲。
二、案經臺中縣警察局烏日分局報請臺灣臺中地方法院檢察署檢察官偵查起訴。
    理  由
一、訊據被告甲○○固坦承有於右述時、地載運廢土傾倒之事實，但辯稱：伊所載運
    的是土方，並非工廠或家庭產生的廢棄物，伊以為不需經過許可云云。按廢棄物
    清理法所稱廢棄物，分下列二種：一一般廢棄物：由家戶或其他非事業所產生之
    垃圾、糞尿、動物屍體等，足以污染環境衛生之固體或液體廢棄物。二事業廢棄
    物：(一)有害事業廢棄物：由事業所產生具有毒性、危險性，其濃度或數一、右揭
    事實，業據被告甲○○於警訊時及偵查中坦承不諱，並有警方現場所量足以影響
    人體健康或污染環境之廢棄物。(二)一般事業廢棄物：由事業所產生有害事業廢棄
    物以外之廢棄物，廢棄物清理法第二條第一項定有明文。依前開規定，本件被告
    運送之摻雜有瀝青、柏油塊之廢土，應屬一般廢棄物，是被告辯稱其所載運者非
    廢棄物云云，尚非可採。此外，復有現場相片五張、現場圖示一張及臺中縣環境
    保護局稽查工作紀錄一份附卷足稽，而該稽查紀錄單上已記載「甲○○君駕駛Ｈ
    Ｗ─一二六車輛至上址傾倒滲有瀝青、柏油塊之廢土，上述行為已違反廢棄物清
    理法之規定，依法予以告發並請立即清除之」甚明，是本件事證已臻明確，被告
    之犯行堪以認定。
二、按「一般廢棄物貯存清理方法及設施標準」第二條第七款明文定義：所謂「清除
    」，乃指一般廢棄物之收集、運輸行為。本件被告從事廢土之運輸，核其所為，
    係犯廢棄物清理法第四十六條第一項第四款之未領有許可文件，而從事廢棄物之
    清除罪。爰審酌被告為謀取蠅利，竟罔顧公共環境衛生之保護，未經許可，任意
    傾倒廢棄物，惟犯罪所生之損害不大，且犯罪後態度尚稱良好等一切情狀，量處
    如主文所示之刑。末查被告未曾受有期徒刑以上刑之宣告，此有臺灣高等法院被
    告全國前案紀錄表一紙在卷可稽，被告為圖私利，一時短於思慮，致罹刑章，經
    此偵審程序，當知所警惕，信無再犯之虞，本院因認暫不執行其刑為當，爰併予
    宣告緩刑三年，以啟自新。又查獲之車牌號碼ＨＷ─一二六號營業大貨車一輛，
    登記之車主億鑫交通事業股份有限公司，難認係被告所有，此有車籍作業系統─
    查詢認可資料一份在卷可憑，爰不併予宣告沒收，附此敘明。
據上論斷，依刑事訴訟法第二百九十九條第一項前段，廢棄物清理法第四十六條第一
項第四款，刑法第十一條前段、第七十四條第一款，判決如主文。
中      華      民      國    九十一    年     十二     月      三      日
                                        法  官  陳  慧  珊
右正本證明與原本無異。
如不服本判決，應於送達後十日內向本院提出上訴狀（須附繕本），上訴於臺灣高等
法院臺中分院。
                                        書記官
中      華      民      國    九十一    年     十二     月      三      日
【附錄論罪科刑法條】
廢棄物清理法第四十六條：
有下列情形之一者，處一年以上五年以下有期徒刑，得併科新臺幣三百萬元以下罰金
：
一  任意棄置有害事業廢棄物。
二  事業負責人或相關人員未依本法規定之方式貯存、清除、處理或再利用廢棄物，
    致污染環境。
三  未經主管機關許可，提供土地回填、堆置廢棄物。
四  未依第四十一條第一項規定領有廢棄物清除、處理許可文件，從事廢棄物貯存、
    清除、處理，或未依廢棄物清除、處理許可文件內容貯存、清除、處理廢棄物。
五  執行機關之人員委託未取得許可文件之業者，清除、處理一般廢棄物者；或明知
    受託人非法清除、處理而仍委託。
六  公民營廢棄物處理機構負責人或相關人員、或執行機關之人員未處理廢棄物，開
    具虛偽證明。
無許可文件，以經營廢棄物清除、處理為常業者，處三年以上十年以下有期徒刑，得
併科新臺幣九百萬元以下罰金。
